【裁判字號】    91,易,3664
【裁判日期】    920109
【裁判案由】    妨害公務等
【裁判全文】
臺灣高雄地方法院刑事判決                        九十一年度易字第三六六四號
    公  訴  人  臺灣高雄地方法院檢察署檢察官
    被      告  甲○○  男  四.
右列被告因妨害公務等案件，經檢察官聲請簡易判決處刑（九十一年度偵字第一九九
八八號），本院認不宜以簡易判決處刑，簽准改依通常程序審理，本院判決如左：
    主  文
甲○○於公務員依法執行職務時，當場侮辱，處拘役貳拾日，如易科罰金，以參佰元
折算壹日；又對於公務員依法執行職務時，施強暴，處拘役參拾日，如易科罰金，以
參佰元折算壹日；另損壞他人之椅子壹張，足以生損害於他人，處拘役拾日，如易科
罰金，以參佰元折算壹日。應執行拘役伍拾日，如易科罰金，以參佰元折算壹日。
    事  實
一、甲○○於民國九十一年九月六日六時四十分許，在高雄市三民區○○○路一○五
    號「一誠飯店」三一○號房內，因飲酒過量，遂萌生毀損之故意，將該房間內屬
    於該飯店所有之電視機、電話等物予以砸毀（此部份之毀損犯行未據告訴），而
飯店經理陳文華見狀隨即打電話報警處理。當高雄市政府警察局三民第一分局哈
    爾濱街派出所員警丙○○、乙○○據報前往處理時，甲○○明知丙○○、乙○○
    係依法執行職務，竟當場罵以「幹你娘」（台語）污辱二位員警，並以拳腳揮打
    之方式對二位員警施以強暴。嗣該二位員警將甲○○帶回哈爾濱街派出所時，甲○○復另基於毀損之故意，將派出所內高雄市政府警察局三民第一分局所有之椅
    子一張予以損壞，致生損害於高雄市政府警察局三民第一分局。
二、案經高雄市政府警察局三民第一分局移送臺灣高雄地方法院檢察署檢察官聲請簡
    易判決處刑。
    理  由
一、訊據被告甲○○對於右揭事實皆坦承不諱，核與證人范達年（一誠飯店之服務生
    ）、陳文華（一誠飯店之經理）及梁正英於警訊中之證詞相符，且經證人丙○○
    、乙○○即處理員警到庭證述屬實（本院九十一年十一月二十五日訊問筆錄），
    並有酒精測定值一紙及照片十一幀在卷可稽，故被告之自白顯與事實相符，其犯
    行堪予認定。
二、按刑法第一百四十條侮辱公務員罪，屬妨害國家公務之執行，為侵害國家法益，
    並非侵害個人法益之犯罪，如對於公務員二人以上依法執行職務時，當場侮辱，
    仍屬單純一罪，最高法院八十五年度台非字第二三八號判決意旨參照。同理，對
    於同屬妨害國家公務執行法益之刑法第一百三十五條第一項妨害公務罪，亦應作
    相同之解釋。查本件被告雖當場對據報前往「一誠飯店」處理之員警丙○○、乙○○以「幹你娘」（台語）等語污辱之，並對二人施以強暴，惟其所侵害為國家
    法益，仍為單純一罪。又按刑法第三百五十四條之毀損罪，以使所毀損之物，失
    其全部或一部之效用為構成要件，最高法院四十七年度台非字第三四號判例意旨
    參照。公訴意旨雖認被告基於毀損之犯意，將高雄市政府警察局三民第一分局哈
    爾濱街派出所內之佈告欄二片及椅子一張予以損壞，惟依卷內照片所示，該二片
    佈告欄僅係掉落地面（詳警卷第一八、一九頁），且證人丙○○及乙○○即警員
    亦證述佈告欄仍可使用等語（本院九十一年十一月二十五日訊問筆錄），故應無
    喪失全部或一部之效用，是此部分之公訴意旨，尚有誤會。又前開遭毀損之椅子
    一張，業經證人丙○○及乙○○證稱係屬高雄市政府警察局三民第一分局之財產
    （本院九十一年度十一月二十五訊問筆錄），而由哈爾濱街派出所持有中，本件
    業經該所主管呂秋峰敘明事實檢具證明，並由分局長林一民署名移請究辦，其告
    訴程序顯已具備。核被告所為，係犯刑法第一百三十五條第一項對於依法執行職
    務之公務員施強暴罪、同法第一百四十條第一項當場污辱依法執行職務之公務員
    罪、同法第三百五十四條之毀損罪。被告所犯上開三罪間，犯意各別，罪名互異
    ，應分論併罰之。爰審酌被告並無宣告有期徒刑以上之罪之前科，素行尚稱良好
    ，此有臺灣高等法院被告全國前案紀錄表附卷可參，又其犯後坦承犯行，態度亦
    稱良好，且損害非鉅等一切情狀，分別量處如主文所示之刑，並均諭知易科罰金
    之折算標準，另定其應執行刑，以資懲戒。
三、據上論斷，應依刑事訴訟法第四百五十二條、第二百九十九條第一項前段、刑法
    第一百四十條第一項前段、第一百三十五條第一項、第三百五十四條、第四十一
    條第一項、第五十一條第六款，罰金罰鍰提高標準條例第一條前段、第二條，判
    決如主文。
本案經檢察官陳永豐到庭執行職務。
中    華    民    國    九十二    年      一      月        九        日
                                  臺灣高雄地方法院刑事第三庭
                                      法  官    吳為平
右正本證明與原本無異。
如不服本判決，應於判決送達後十日內，向本院提出上訴狀。
                                      書記官    曾秀鳳
中    華    民    國    九十二    年      一      月        十        日
附錄論罪科刑法條：
中華民國刑法第一百四十條
 (侮辱公務員公署罪)
於公務員依法執行職務時，當場侮辱，或對於其依法執行之職務公然侮辱
者，處六月以下有期徒刑、拘役或一百元以下罰金。
對於公署公然侮辱者亦同。
中華民國刑法第一百三十五條
對於公務員依法執行職務時，施強暴脅迫者，處三年以下有期徒刑、拘役
或三百元以下罰金。
意圖使公務員執行一定之職務或妨害其依法執行一定之職務或使公務員辭
職，而施強暴脅迫者，亦同。
犯前二項之罪，因而致公務員於死者，處無期徒刑或七年以上有期徒刑；
致重傷者，處三年以上、十年以下有期徒刑。
中華民國刑法第三百五十四條
毀棄、損壞前二條以外之他人之物或致令不堪用，足以生損害於公眾或他
人者，處二年以下有期徒刑、拘役或五百元以下罰金。


司法院資訊處製作；財團法人民間司法改革基金會備份。
